---
title: "exemplo_7"
author: "Francieli Zanon Boito e Aishameriane Schimidt"
date: "February 19, 2017"
output: html_document
---

# Parte 1 (Exemplo 1.7)

Fixa a semente aleatória
```{r}
set.seed(1234)
```

Parâmetros de controle
```{r}
lambda = 3
n = 100
```

Gera o vetor dos dados vazio
```{r}
tempos<-rep(0,n)
```

Seleciona sem reposição 100 valores da população
```{r}
tempos<-rexp(n = length(tempos), rate = 3)
```

Plota o histograma
```{r}
library(ggplot2)

mytheme <- theme_bw(base_size=10, base_family = "Times") + 
      theme(panel.background=element_blank(), 
          text=element_text(size=10), 
          plot.title = element_text(size=10),  
          legend.title = element_blank(), 
          panel.grid.major = element_blank(), 
          panel.grid.minor = element_blank()) 

h <- qplot(tempos, 
      geom='histogram',
      ylab = 'Número de ocorrências',
      xlab = 'Tempo de execução (u.t.)',
      fill = I("#5B9DAD")) + 
    mytheme;
h
```

exporta o pdf (para o material escrito)

```{r}
pdf(file="figuras/exemplo_7_histograma.pdf", width=2.75, height=1.8, useDingbats = FALSE)
h
dev.off()
```

Testa se os dados aderem à distribuição normal
(Fran) aqui me parece que a Aisha usou 1/lambda e (1/lambda)/sqrt(n) porque são as métricas conhecidas da distribuição exponencial, que foi usada pra gerar os dados. No entanto, uma pessoa fazendo uma análise de desempenho não saberia essas informações sobre a distribuição dos dados. Não seria mais correto (e didático) passar cálculos sobre a amostra aqui?

(Aisha) Sim, tem tanto a questão da dstribuição exponencial (que pode ser "parametrizada" de duas formas) e como fica o parâmetro como tem a questão de como é a média e o desvio na distribuição amostral. Para o primeiro assunto dá para explicar no próprio documento (já que são dados simulados, acaba não fazendo muita diferença qual a distribuição). O segundo estou pensando em escrever em um documento à parte, pois vai ter relação com o teorema do limite central. Já pensei em uns exemplos (daqueles que mostram convergência) que acabaram não cabendo no capítulo e vou incorporar.

```{r}
ks.test(tempos, 'pnorm', 1/lambda, (1/lambda)/sqrt(n))
```

